臺灣新竹地方法院刑事判決　　　　　　100年度審易字第839號
公　訴　人　臺灣新竹地方法院檢察署檢察官
被　　　告　毛慶豪
上列被告因竊盜案件，經檢察官提起公訴（100年度偵字第1419
號），本院依簡式審判程序判決如下：
    主  文
毛慶豪犯攜帶兇器竊盜罪，處有期徒刑玖月。又犯攜帶兇器竊盜
罪，處有期徒刑玖月。應執行有期徒刑壹年伍月。
    事  實
一、毛慶豪前有多次竊盜犯行經法院判處刑罰之前案紀錄，詎其
    仍不知悔改，仍分別基於意圖為自己不法所有之犯意，攜帶
    其所有客觀上對於人之生命、身體、安全足以構成威脅、具
    有危險性之美工刀及電纜剪，而先後為下列之行為：
（一）、毛慶豪基於意圖為自己不法所有之竊盜犯意，於99年10
        月10日凌晨3 時許，以不詳方式侵入無人住居之新竹市
        ○○路487 號大樓地下室內，以上開電纜剪竊取電纜線
        約60公斤，並當場以上開美工刀剝除電纜線外皮後，將
        銅線裝入自備之麻布袋內。嗣毛慶豪於同日上午8 時許
        ，以持用之行動電話門號0000000000號，與陳成貴（涉
        犯搬運贓物罪部分，業經本院另行審結）持用之行動電
        話門號0000000000號聯絡，由不具竊盜犯意聯絡之陳成
        貴駕駛車號L7─6135號自小客車至上開大樓路邊，陳成
        貴隨即以上開車輛幫忙載運上開麻布袋至址設新竹市○
        ○路216 巷12之6 號大豐資源回收場，由毛慶豪下車販
        賣，得款新臺幣（下同）1 萬多元，陳成貴分得8 、9
        千元。
（二）、毛慶豪又另行起意，基於意圖為自己不法所有之竊盜犯
        意，於99年10月15日凌晨某時許，以不詳方式侵入無人
        住居之新竹市○○路487 號大樓地下室內，以上開電纜
        剪竊取電纜線約30公斤，並當場以上開美工刀剝除電纜
        線外皮後，將銅線裝入自備之麻布袋內。嗣陳成貴（涉
        犯搬運贓物罪部分，由本院另行審結）駕駛車號L7─61
        35號自小客車至上開大樓路邊，以上開車輛載運上開麻
        布袋至址設新竹市○○路216 巷12之6 號大豐資源回收
        場，由毛慶豪下車販賣，得款6 千多元，陳成貴分得1
        千元。
二、案經陳珠霞訴由新竹市警察局第一分局報告報告臺灣新竹地
    方法院檢察署檢察官偵查起訴。
    理  由
一、本件被告毛慶豪所犯刑法第321 條第1 項第3 款之攜帶兇器
    竊盜罪，均係非為死刑、無期徒刑、最輕本刑為3 年以上有
    期徒刑之罪或高等法院管轄第一審案件，被告於本院準備程
    序進行中，就被訴事實為有罪之陳述，經本院認合於刑事訴
    訟法第273 條之1 第1 項之規定，裁定進行簡式審判程序，
    合先敘明。
二、訊據被告毛慶豪對於上揭事實坦承不諱，並經證人即被害人
    陳珠霞、證人梁淑茹於警詢及偵訊時指述綦詳，且有車號L7
    ─6135號自小客車車輛詳細資料報表、新竹市警察局第一分
    局99年11月1日刑案現場勘察報告及照片8張、行動電話門號
    0000000000號與門號0000000000號於99年10月10日之通聯資
    料各1 份等在卷足稽，足認被告前開所為自白確與事實相符
    而堪採信，本案事證已臻明確，被告所為前開2 次犯行均足
    堪認定，應予依法論科。
三、按行為後法律有變更者，適用行為時之法律，但行為後之法
    律有利於行為人者，適用最有利於行為人之法律，刑法第2
    條第1 項定有明文。查被告毛慶豪行為後，刑法第321 條於
    100 年1 月26日修正公布，於同年月28日施行。而修正後刑
    法第321 條第1 項第3 款規定「犯竊盜罪而有下列情形之一
    者，處六月以上五年以下有期徒刑，得併科新臺幣十萬元以
    下罰金：三、攜帶兇器而犯之者。」，修正前該條項款規定
    「犯竊盜罪而有下列情形之一者，處六月以上五年以下有期
    徒刑：三、攜帶兇器而犯之者。」，是該條就攜帶兇器竊盜
    部分於修正後增列併科罰金之規定，就有期徒刑之刑度部分
    則並未有提高之情形，經比較新舊法結果，以修正前刑法第
    321 條第1 項第3 款之規定對被告較為有利，應依修正前刑
    法第321 條第1 項第3 款之規定處斷。次按刑法第321 條第
    1 項第3 款之攜帶兇器竊盜罪，係以行為人攜帶兇器竊盜為
    其加重條件，此所謂兇器，其種類並無限制，凡客觀上足以
    對人之生命、身體、安全構成威脅，具有危險性之兇器均屬
    之，且祇須行竊時攜帶此種具有危險性之兇器為已足，並不
    以攜帶之初有行兇之意圖為必要，此有最高法院79年度臺上
    字第5253號判例意旨足資參照。查被告行竊時所持用之美工
    刀及電纜剪係金屬材質，質地銳利堅硬，為客觀上足以對人
    之生命、身體安全構成威脅且具有危險性，應屬兇器。
四、按依刑法第47條之規定，累犯之成立，必須曾受徒刑之執行
    完畢，或一部之執行而赦免後，5 年以內故意再犯有期徒刑
    以上之罪者，始足當之。又裁判確定前犯數罪者，併合處罰
    之；數罪併罰，宣告多數有期徒刑者，於各刑中之最長期以
    上，各刑合併之刑期以下，定其刑期，同法第50條、第51條
    第5 款前段分別定有明文。故刑法第47條所謂之執行完畢，
    就數罪併罰案件，係指所定之執行刑執行完畢而言。如於定
    執行刑之前，有部分犯罪先行確定，而先予執行，仍應於數
    罪之裁判均確定後，依刑法規定，定其應執行之刑，俟檢察
    官指揮執行其應執行之刑時，再就形式上已執行部分，予以
    折抵扣除，不能謂先前確定之罪，已經執行完畢（最高法院
    99年度台非字第307 號、100 年度台非字第138 號判決意旨
    參照）。經查：被告毛慶豪前曾 (1)於98年12月間，因竊盜
    案件，經本院以99年度竹東簡字第33號判決，判處有期徒刑
    3 月而於99年4 月12日確定，並於99年5 月24日入監執行，
    嗣於99年8 月23日縮刑期滿執行完畢。 (2)又於99年1 月間
    ，因竊盜案件，經本院以99年度審易字第632 號判決，分別
    判處有期徒刑4 月、4 月、7 月，並經定應執行刑為有期徒
    刑1年2月，而於99年11月15日確定。(3)又於99年3月間，因
    竊盜等案件，經本院以100年 度訴字第21號判決，分別判處
    有期徒刑3月、3月、3月、3月，並經定應執行刑為有期徒刑
    7月，而於100年3 月25日確定。上述 (1)(2)(3)案件既屬裁
    判確定前所犯數罪，然尚未經檢察官向管轄法院聲請定其應
    執行之刑等情，有前述各案件判決書及臺灣高等法院被告前
    案紀錄表各1 份在卷可稽，揆諸前揭最高法院判決意旨，雖
    上開 (1)案件已於99年8 月23日入監執行完畢，惟其前已執
    行之有期徒刑部分，僅為日後定其應執行刑後應予以扣除之
    依據，不能逕認先前確定之罪已執行完畢。再者，被告於上
    開各案件之前，並無其他刑事案件執行有期徒刑完畢等情，
    有臺灣高等法院被告全國前案紀錄表、刑案資料查註紀錄表
    在卷可佐，是本件自不應論以累犯，起訴書認本件構成累犯
    ，容有誤會，附此敘明。
五、核被告毛慶豪所為如犯罪事實欄一之（一）、（二）部分，
    均係犯刑法第321 條第1 項第3 款之攜帶兇器竊盜罪。被告
    所犯上開2 次犯行，犯意各別、行為互殊，應予分論併罰。
    爰審酌被告不思以正途賺取財富，冀圖不勞而獲，竊取他人
    財物，且有多次竊盜之前案紀錄，有臺灣高等法院被告前案
    紀錄表在卷可稽，猶不知警惕，今再犯本案，本應嚴罰重懲
    ，惟念及被告犯後坦承全部犯行，態度良好，兼衡被告2次
    攜帶兇器竊盜之犯行，致被害人等遭受財產上損害、所生之
    危害程度及犯後坦承犯行，態度尚可等一切情狀，分別量處
    如主文所示之刑，並定其應執行刑，以示懲儆。至被告於行
    為時所持之美工刀及電纜剪各1 把，於案發現場並未扣案，
    為免執行之困難，爰不予宣告沒收之，附此敘明。
據上論斷，應依刑事訴訟法第273 條之1 第1 項、第299 條第1
項前段。刑法第2 條第1 項前段、修正前第321 條第1 項第3 款
，判決如主文。
本案經檢察官黃淑美到庭執行職務。
中    華    民    國   100    年    12    月    23    日
                  刑事第九庭      法  官      王銘勇
以上正本證明與原本無異。
如不服本判決應於收受本判決後10日內向本院提出上訴書狀，上
訴書狀應敘述具體理由。上訴書狀未敘述上訴理由者，應於上訴
期間屆滿後20日內補提理由書狀於本院( 均須按他造當事人之人
數附繕本 )「切勿逕送上級法院」。
中    華    民    國   100    年    12    月    23    日
                                  書記官      許弘杰
附錄本案論罪科刑法條：
修正前刑法第321 條：
犯竊盜罪而有下列情形之一者，處六月以上五年以下有期徒刑：
  一、於夜間侵入住宅或有人居住之建築物、船艦或隱匿其內而
      犯之者。
  二、毀越門扇、牆垣或其他安全設備而犯之者。
  三、攜帶兇器而犯之者。
  四、結夥三人以上而犯之者。
  五、乘火災、水災或其他災害之際而犯之者。
  六、在車站或埠頭而犯之者。
前項之未遂犯罰之。